臺灣臺南地方法院刑事判決
110年度易字第202號
公  訴  人  臺灣臺南地方檢察署檢察官
被      告  高家祥



上列被告因竊盜案件，經檢察官提起公訴（109年度偵字第19101
號、第19506號、第19674號、第19769號、第20065號、第21779
號、第22926號），嗣被告於本院準備程序中就被訴事實為有罪
之陳述，經本院合議庭裁定由受命法官獨任進行簡式審判程序，
判決如下：
        主  文
高家祥犯如附表編號一至編號八所示之罪，各處如附表編號一至
編號八所示之刑及沒收，應執行有期徒刑壹年肆月，如易科罰金
，以新臺幣壹仟元折算壹日。沒收部分併執行之。
        犯罪事實及理由
一、程序部分：
　　本案被告高家祥所犯係死刑、無期徒刑或最輕本刑為3年以
    上有期徒刑以外之罪，亦非屬高等法院管轄第一審案件之罪
    ，其於本院準備程序中就被訴事實為有罪之陳述，經本院告
    知簡式審判程序之旨，並聽取檢察官及被告之意見後，依刑
    事訴訟法第273條之1第1項之規定，裁定行簡式審判程序，
    是依刑事訴訟法第273條之2規定，本件之證據調查，不受同
    法第159條第1項、第161條之2、第161條之3、第163條之1及
    第164條至第170條所規定證據能力認定及調查方式之限制，
    並得依同法第310條之2準用第454條之規定製作略式判決書
    （僅記載「證據名稱」），合先敘明。
二、犯罪事實：
    高家祥因缺錢花用，竟意圖為自己不法之所有，基於竊盜之
    犯意，分別於附表編號1至8所示之時間，在附表編號1至8所
    示之地點，以附表編號1至8所示之方式，竊得朱茵華、劉貴
    豐、丁振勳、林家成、陳建宏、林宜勳、黃宗穎、徐振銘、
    鄭文嘉所有如附表編號1至8「遭竊財物」欄所載之財物。嗣
    經上開遭竊之人報警處理，經警循線查悉上情。
三、上開犯罪事實，有下列證據可資佐證：
　㈠附表編號1：
　　1.被告高家祥於警詢、偵查中、本院準備程序及審理時之自
      白。
　　2.證人即被害人朱茵華於警詢之證述。
　　3.被告竊取機臺內商品之監視器錄影畫面擷圖5張、被告騎
      乘車牌號碼000-000號機車前往行竊現場之路口監視器錄
      影畫面翻拍照片3張、車牌號碼000-000號機車之車輛詳細
      資料報表1份。
　㈡附表編號2：
　　1.被告高家祥於警詢、偵查中、本院準備程序及審理時之自
      白。
　　2.證人即告訴人劉貴豐於警詢之證述。
　　3.被告竊取機臺內商品之監視器錄影畫面擷圖3張、被告騎
      乘車牌號碼000-000號機車前往行竊現場之監視器錄影畫
      面翻拍照片3張、車牌號碼000-000號機車之車輛詳細資料
      報表1份。
　㈢附表編號3：
　　1.被告高家祥於警詢、偵查中、本院準備程序及審理時之自
      白。
　　2.證人即被害人丁振勳於警詢之證述。
　　3.刑案現場測繪圖1份、被告竊取機臺內商品之監視器錄影
      畫面擷圖12張、被告騎乘車牌號碼000-000號機車離開行
      竊現場之監視器錄影畫面擷圖及翻拍照片共5張、車牌號
      碼000-000號機車之車輛詳細資料報表1份。
　㈣附表編號4：
　　1.被告高家祥於警詢、偵查中、本院準備程序及審理時之自
      白。
　　2.證人即告訴人林家成於警詢及偵查中之證述。
　　3.遭竊機臺現場照片8張、被告竊取店內鑰匙之監視器錄影
      畫面擷圖5張、被告竊取機臺內商品之監視器錄影畫面擷
      圖12張、被告騎乘車牌號碼000-000號機車離開行竊現場
      之路口監視器錄影畫面擷圖2張、車牌號碼000-000號機車
      之車輛詳細資料報表1份。
　㈤附表編號5：
　　1.被告高家祥於警詢、偵查中、本院準備程序及審理時之自
      白。
　　2.證人即告訴人陳建宏於警詢之證述。
　　3.刑案現場測繪圖1份、被告騎乘車牌號碼000-000號機車之
      監視器錄影畫面擷圖2張、被告竊取機臺內商品之監視器
      錄影畫面擷圖7張、車牌號碼000-000號機車之車輛詳細資
      料報表1份。
　㈥附表編號6：
　　1.被告高家祥於警詢、偵查中、本院準備程序及審理時之自
      白。
　　2.證人即告訴人林宜勳於警詢之證述。
　　3.被告竊取機臺內商品之監視器錄影畫面擷圖9張。
　㈦附表編號7：
　　1.被告高家祥於警詢、偵查中、本院準備程序及審理時之自
      白。
　　2.證人即告訴人黃宗穎於警詢之證述。
　　3.被告竊取機臺上商品之監視器錄影畫面擷圖3張、被告騎
      乘車牌號碼000-000號機車前往及離開行竊現場之監視器
      錄影畫面擷圖2張、車牌號碼000-000號機車之車輛詳細資
      料報表1份。
　㈧附表編號8：　
　　1.被告高家祥於警詢、偵查中、本院準備程序及審理時之自
      白。
　　2.證人即告訴人徐振銘、鄭文嘉於警詢之證述。
　　3.被告竊取機臺內商品之監視器錄影畫面擷圖16張、被告騎
      乘車牌號碼000-000號機車離開行竊現場之監視器錄影畫
      面擷圖5張、車牌號碼000-000號機車之車輛詳細資料報表
      1份。　　　
四、論罪科刑：
  ㈠竊盜罪之成立，以行為人意圖為自己或第三人不法之所有而
    竊取他人之財物為構成要件，而「使用竊盜」與犯竊盜罪後
    事後物歸原主之行為有別，主要在前者係自始即無不法所有
    意圖，因一時未能取得他人同意，暫時使用他人管領支配之
    物，事後即時歸還；後者則係意圖為自己或第三人不法之所
    有，破壞原持有人對於財物之持有支配關係，而建立新的持
    有支配關係，事後因某種原因而歸還所竊取之物。本件附表
    編號4被告竊取鑰匙部分，被告坦承其當時前往告訴人林家
    成經營之娃娃機店內係為竊取鑰匙1把，且依林家成於警詢
    證稱其於被告竊取鑰匙後，當天（即109年10月3日）一直打
    電話給被告，大概到中午12時10分許，其用手機監視器觀看
    ，有看到被告直接將鑰匙放在店內兌幣機旁桌上後離開等語
    （臺南市政府警察局第五分局南市警五偵字第1090522787號
    卷第6頁反面），可見被告係於林家成屢次以電話聯繫後，
    才將鑰匙放回原處，其行為時主觀上確具有不法所有意圖，
    堪以認定，其所為已合於竊盜罪之構成要件，與使用竊盜自
    屬有別。是核被告附表編號1至8所為，均係犯刑法第320條
    第1項之竊盜罪。
  ㈡罪數說明：
　　1.附表編號3部分，被告係於同一時間、地點接續以持鑰匙
      開啟娃娃機臺玻璃門之方式竊得機台內被害人丁振勳所有
      如附表編號3「遭竊財物」欄所示之物，起訴書就被告竊
      得之物雖漏載「頸部按摩器5盒」，惟此部分與起訴書所
      載丁振勳遭竊之犯罪事實具有實質上一罪關係，為起訴效
      力所及，本院自應併予審理，此亦經公訴檢察官當庭補充
      （本院卷第161頁）。
　　2.附表編號4部分，被告先後竊取告訴人林家成所有之鑰匙
      及機臺內商品等行為，係基於單一之竊盜犯意，在同一地
      點、密接之時間所為，侵害同一告訴人法益，各舉止間之
      獨立性甚為薄弱，依一般社會健全觀念難以強行區分為不
      同行為，在刑法評價上以視為數個舉動之接續施行，合為
      包括之一行為予以評價，較為合理，應屬接續犯而論以一
      罪。
　　3.附表編號8部分，被告先後以持鑰匙開啟娃娃機臺玻璃門
      之方式竊取告訴人徐振銘、鄭文嘉分別擺放在同一店址之
      娃娃機臺內商品等行為，係基於單一之竊盜犯意，在同一
      地點、密接之時間接續為之，侵害數財產法益，其以一行
      為觸犯數罪名，屬想像競合犯，應依刑法第55條規定，從
      一情節較重即竊得財物價值較高之竊盜罪處斷。
　　4.被告所犯附表編號1至8所示8罪，犯罪時間、地點均有明
      顯區隔，犯意各別、行為互殊，應予分論併罰。
  ㈢本件構成累犯：
　　被告有如下之前案執行紀錄：①因詐欺案件，經本院以102年
    度易字第1419號判決處有期徒刑5月，嗣經臺灣高等法院臺
    南分院（下稱臺南高分院）以103年度上易字第332號判決撤
    銷改判有期徒刑5月確定，復經同院以104年度聲字第203號
    裁定更定其刑為有期徒刑6月確定；②因竊盜案件，經本院以
    103年度審易字第308號判決處有期徒刑1年6月，並經臺南高
    分院以104年度上易字第160號判決駁回上訴確定，復經本院
    以104年度聲字第940號裁定更定其刑為有期徒刑1年7月確定
    ；③因侵占等案件，經本院以104年度審易字第32號判決處有
    期徒刑6月、6月、5月（共2罪）、5月、4月、3月（共2罪）
    ，應執行有期徒刑2年確定，復經本院以104年度聲字第940
    號裁定更定其刑為有期徒刑7月、7月、6月（共2罪）、6月
    、5月、4月（共2罪）確定，上開①、②、③案件嗣經本院以10
    4年聲字第1389號裁定應執行有期徒刑4年確定，與另案撤銷
    假釋後之殘刑接續執行，於民國109年3月23日徒刑執行完畢
    出監等情，有臺灣高等法院被告前案紀錄表1份附卷可查，
    其於受徒刑執行完畢後，5年內故意再犯本案有期徒刑以上
    之各罪，依刑法第47條第1項規定，均為累犯，爰均依法加
    重其刑。且依司法院釋字第775號解釋意旨，審酌被告未因
    前罪徒刑執行完畢而有所警惕，猶故意再犯本案，且本案與
    上開構成累犯之前科同為竊盜案件，又被告除上開構成累犯
    之前科外，自86年以來，屢犯竊盜罪經法院判刑執行，有上
    揭前案紀錄表存卷可按，素行不佳，足徵其對於刑罰之反應
    力確屬薄弱，且其一再故意犯相同類型犯罪，顯具特別惡性
    ，又觀諸被告本案犯罪情節，依刑法第47條第1項規定加重
    法定最低本刑結果，均無上開解釋所指罪刑不相當之情形，
    自仍有上開刑法第47條第1項規定之適用。
  ㈣爰審酌被告不思循正當管道賺取所需，恣意竊取他人財物，
    侵害他人財產法益，顯然欠缺對於他人財產權之尊重，所為
    實有不該；復考量被告犯罪動機、目的、各次行竊手段及情
    節、所竊得之財物價值，以及其均坦承犯行，惟迄未賠償各
    被害人所受損失之犯後態度；兼衡被告除前揭論以累犯之前
    科外，尚有多起竊盜、詐欺等財產犯罪前科紀錄，有上開前
    案紀錄表附卷可查，素行非佳，暨被告於本院審理時自述所
    受教育程度為國中肄業、未婚、無子女、入看守所前從事水
    泥抹壁之工作、月收入約新臺幣5萬餘元、會拿一些生活費
    給父母之智識程度及家庭經濟生活狀況（本院卷第207頁）
    等一切情狀，分別量處如主文所示之刑，並考量被告本案8
    次犯罪時間在109年9月至10月間，間隔尚近，且犯罪類型相
    同、行為態樣及手段之同質性甚高，兼衡數罪所反應受刑人
    之人格特性與傾向、對受刑人施以矯正之必要性，及刑罰邊
    際效應隨刑期而遞減及行為人所生痛苦程度隨刑期而遞增之
    情形，爰合併定其應執行刑如主文所示，併諭知易科罰金之
    折算標準。
五、沒收部分：
　㈠按供犯罪所用、犯罪預備之物或犯罪所生之物，屬於犯罪行
    為人者，得沒收之；於全部或一部不能沒收或不宜執行沒收
    時，追徵其價額，刑法第38條第2項前段、第4項分別定有明
    文。查本件被告就附表編號4部分竊盜犯行，係使用其打製
    之鑰匙1支開啟機台，另就附表編號1至3、5、6、8部分竊盜
    犯行，係使用其自綽號「阿寶」、「阿明」之友人處收受之
    鑰匙各1支（共2支）開啟機台，業據被告於本院審理時供承
    在卷（本院卷第204至206頁），上開鑰匙分屬被告上開犯行
    所用之物，且均為被告所有，並未扣押於本案，為確保被告
    未能再使用上開鑰匙行竊，以達遏止犯罪之目的，爰依刑法
    第38條第2項前段、第4項規定，分別於附表編號1至6、8犯
    行罪刑項下宣告沒收，於全部或一部不能沒收或不宜執行沒
    收時，追徵其價額。
　㈡次按犯罪所得，屬於犯罪行為人者，沒收之；於全部或一部
    不能沒收或不宜執行沒收時，追徵其價額；犯罪所得已實際
    合法發還被害人者，不予宣告沒收或追徵，刑法第38條之1
    第1項前段、第3項、第5項分別定有明文。本件被告竊得如
    附表編號1至8所示之財物，核均屬其犯罪所得，且除附表編
    號4竊得之鑰匙業已返還林家成，此據林家成於警詢證述明
    確，如前所述，此部分爰依刑法第38條之1第5項規定不予宣
    告沒收之外，其餘犯罪所得均未實際合法發還予附表編號1
    至8所示之被害人，業據被告供承在卷，上開犯罪所得如予
    以宣告沒收或追徵，並無刑法第38條之2第2項所定「過苛之
    虞」、「欠缺刑法上之重要性」、「犯罪所得價值低微」或
    「為維持受宣告人生活條件之必要」情形，自均應依刑法第
    38條之1第1項前段、第3項規定宣告沒收，於全部或一部不
    能沒收或不宜執行沒收時，追徵其價額。至被告雖稱其已將
    全部竊得之物品轉售他人，然未能陳明其轉售所得之金額，
    卷內亦無證據足以證明被告實際轉售所得金額，要難以其變
    價所得作為被告之犯罪所得，是仍以沒收被告所竊得之原物
    為宜，附此敘明。
　㈢末按宣告多數沒收者，併執行之，刑法第40條之2第1項定有
    明文。本件被告所犯附表各罪，經宣告多數沒收，依法應併
    執行之。
據上論斷，應依刑事訴訟法第273條之1第1項、第299條第1項前
段、第310條之2、第454條第1項，刑法第320條第1項、第55條、
第47條第1項、第41條第1項前段、第8項、第51條第5款、第38條
第2項前段、第4項、第38條之1第1項前段、第3項、第40條之2第
1項，刑法施行法第1條之1第1項，判決如主文。
本案經檢察官蘇聖涵提起公訴，檢察官吳坤城到庭執行職務。
中　　華　　民　　國　　110 　年　　5 　　月　　7 　　日
                  刑事第六庭    法　官  吳彥慧
以上正本證明與原本無異。
如不服本判決應於收受本判決後20日內向本院提出上訴書狀，並
應敘述具體理由。其未敘述上訴理由者，應於上訴期間屆滿後20
日內向本院補提理由書狀（均須按他造當事人之人數附繕本）「
切勿逕送上級法院」。 
　　　　　　　　　　　　　　　　書記官  張儷瓊
中　　華　　民　　國　　110 　年　　5 　　月　　10　　日
附錄本案論罪科刑法條：
中華民國刑法第320條第1項
意圖為自己或第三人不法之所有，而竊取他人之動產者，為竊盜
罪，處5年以下有期徒刑、拘役或50萬元以下罰金。

附表：
編號 被害人 竊取時間 （民國） 竊取地點 行竊方式 遭竊財物（價值/新臺幣） 罪刑及沒收 1（起訴書附表編號7） 朱茵華 109年9月21日上午5時33分許 臺南市○○區○○○路000號之娃娃機店 高家祥於左列時間，前往左列地點，持萬用鑰匙開啟機臺玻璃門後，徒手竊取朱茵華所有、放置在機臺內之右列財物得逞。 商品兌換卡6張。 （價值共計8,600元） 高家祥犯竊盜罪，累犯，處有期徒刑參月，如易科罰金，以新臺幣壹仟元折算壹日。 未扣案鑰匙貳支及犯罪所得如左列「遭竊財物」欄所載之物均沒收，於全部或一部不能沒收或不宜執行沒收時，均追徵其價額。 2（起訴書附表編號6） 劉貴豐 109年9月22日上午7時31分許 臺南市○○區○○路0段000○0號之娃娃機店 高家祥於左列時間，前往左列地點，持萬用鑰匙開啟機臺玻璃門後，徒手竊取劉貴豐所有、放置在機臺內之右列財物得逞。 盒裝生活用品共計15盒。 （價值共計4,500元） 高家祥犯竊盜罪，累犯，處有期徒刑參月，如易科罰金，以新臺幣壹仟元折算壹日。 未扣案鑰匙貳支及犯罪所得如左列「遭竊財物」欄所載之物均沒收，於全部或一部不能沒收或不宜執行沒收時，均追徵其價額。 3（起訴書附表編號4） 丁振勳 109年9月29日上午5時6分 臺南市○○區○○街000號之娃娃機店 高家祥於左列時間，前往左列地點，持萬用鑰匙開啟機臺玻璃門後，竊取丁振勳所有、放置在機臺內之右列財物得逞。 爪子吊飾1盒（起訴書誤載為瓜子吊飾，應予更正）、海賊王公仔5盒、無線充電盤2盒、3C用品26盒、USB充電器8盒、頸部按摩器5盒。 （價值共計13,630元） 高家祥犯竊盜罪，累犯，處有期徒刑肆月，如易科罰金，以新臺幣壹仟元折算壹日。 未扣案鑰匙貳支及犯罪所得如左列「遭竊財物」欄所載之物均沒收，於全部或一部不能沒收或不宜執行沒收時，均追徵其價額。 4（起訴書附表編號1） 林家成 109年10月3日凌晨1時54分許（起訴書誤載為1時39分許，應予更正）、同年月5日下午4時18分許（起訴書誤載為16時03分許，應予更正） 臺南市○區○○路○段000號之娃娃機店 高家祥先於109年10月3日凌晨1時54分許，前往左列地點，竊取林家成放置在店內兌幣機旁之選物販賣機臺玻璃門鑰匙1把，並持該鑰匙前往鎖店委請不知情之鎖匠打製鑰匙1把，經林家成屢次電話聯繫後，始將原竊得之鑰匙放回店內原擺放地點；嗣於109年10月5日下午4時18分許，再次前往左列地點，持上開打製之鑰匙開啟機臺玻璃門後，竊取林家成所有、放置在機臺內之右列「遭竊財物」欄編號2所示財物得逞。 1.鑰匙1把（已返還林家成）。 2.正版航海王公仔13盒、JS吊飾4盒、財龍卡片2盒。（價值共計17,000元） 高家祥犯竊盜罪，累犯，處有期徒刑肆月，如易科罰金，以新臺幣壹仟元折算壹日。 未扣案鑰匙壹支及犯罪所得如左列「遭竊財物」欄編號二所載之物均沒收，於全部或一部不能沒收或不宜執行沒收時，均追徵其價額。        5（起訴書附表編號5） 陳建宏 109年10月3日上午7時44分許 臺南市○○區○○街000號之娃娃機店 高家祥於左列時間，前往左列地點，持萬用鑰匙開啟機臺玻璃門後，徒手竊取陳建宏所有、放置在機臺內之右列財物得逞。 洗衣球、頸椎按摩器、眼部按摩器、圍巾（數量不詳）。 （價值共計5,000元） 高家祥犯竊盜罪，累犯，處有期徒刑參月，如易科罰金，以新臺幣壹仟元折算壹日。 未扣案鑰匙貳支及犯罪所得如左列「遭竊財物」欄所載之物均沒收，於全部或一部不能沒收或不宜執行沒收時，均追徵其價額。 6（起訴書附表編號3） 林宜勳 109年10月9日上午6時37分許 臺南市○區○○路00號之娃娃機店 高家祥於左列時間，前往左列地點，持萬用鑰匙開啟機臺玻璃門後，竊取林宜勳所有、放置在機臺內之右列財物得逞。  公仔10個、鐵盒商品2個。 （價值11,100元，起訴書誤載為11000元，業經公訴檢察官當庭更正） 高家祥犯竊盜罪，累犯，處有期徒刑肆月，如易科罰金，以新臺幣壹仟元折算壹日。 未扣案鑰匙貳支及犯罪所得如左列「遭竊財物」欄所載之物均沒收，於全部或一部不能沒收或不宜執行沒收時，均追徵其價額。 7（起訴書附表編號2） 黃宗穎 109年10月9日上午11時30分許 臺南市○區○○街00號之娃娃機店 高家祥於左列時間，前往左列地點，徒手竊取黃宗穎所有、放置在機臺上方之右列財物得逞。 13盒海賊王正版公仔。 （價值共計7,500元） 高家祥犯竊盜罪，累犯，處有期徒刑參月，如易科罰金，以新臺幣壹仟元折算壹日。 未扣案犯罪所得如左列「遭竊財物」欄所載之物沒收，於全部或一部不能沒收或不宜執行沒收時，追徵其價額。 8（起訴書附表編號8、9） 徐振銘 109年10月13日上午7時47分許（起訴書誤載為7時45分許，應予更正）  臺南市○○區○○路0段000號之娃娃機店  高家祥於左列時間，前往左列地點，持萬用鑰匙開啟機臺玻璃門後，徒手竊取徐振銘、鄭文嘉所有、分別放置在機臺內之右列財物得逞。 海賊王公仔10隻。 （價值共計7,000元） 高家祥犯竊盜罪，累犯，處有期徒刑肆月，如易科罰金，以新臺幣壹仟元折算壹日。 未扣案鑰匙貳支及犯罪所得如左列「遭竊財物」欄所載之物均沒收，於全部或一部不能沒收或不宜執行沒收時，均追徵其價額。  鄭文嘉    海賊王公仔14隻。 （價值共計12,000元）